臺灣高等法院刑事裁定　　　　　　　　 96年度交抗字第973號
抗　告　人
即受處分人　甲○○
上列抗告人因違反道路交通管理處罰條例案件，不服台灣台北地
方法院，中華民國九十六年十一月九日所為裁定（九十六年度交
聲字第一三０三號、第一三０四號），提起抗告，本院裁定如下
：
    主  文
抗告駁回。
    理  由
一、按汽車駕駛人有第二十四條第一項各款、第二項情形之一或
    本條例其他條款明定應接受道路交通安全講習者，無正當理
    由，不依規定接受道路交通安全講習者，處新臺幣（下同）
    一千八百元罰鍰。經再通知依限參加講習，逾期六個月以上
    仍不參加者，吊扣其駕駛執照六個月，道路交通管理處罰條
    例第二十四條第三項定有明文。次按「送達由行政機關自行
    或交由郵政機關送達」；「送達，於應受送達人之住居所、
    事務所或營業所為之。但在行政機關辦公處所或他處會晤應
    受送達人時，得於會晤處所為之」；「於應送達處所不獲會
    晤應受送達人時，得將文書付與有辨別事理能力之同居人、
    受僱人或應送達處所之接收郵件人員」；「送達，不能依前
    二條規定為之者，得將文書寄存送達地之地方自治或警察機
    關，並作送達通知書兩份，一份黏貼於應受送達人住居所、
    事務所、營業所或其就業處所門首，另一份交由鄰居轉交或
    置於該送達處所信箱或其他適當位置，以為送達。前項情形
    ，由郵政機關為送達者，得將文書寄存於送達地之郵政機關
    。寄存機關自收受寄存文書之日起，應保存三個月」，行政
    程序法第六十八條第一項、第七十二條第一項、第七十三條
    第一項、第七十四條分別定有明文。
二、本件抗告人即受處分人倪正祥，於民國九十四年十二月二十
    八日，違反道路交通管理處罰條例第三十五條有關酒後駕車
    之規定，應依規定接受道路交通安全講習，惟未依限參加，
    舉發單位臺北市政府交通局，據此製單舉發受處分人有「汽
    車駕駛人無正當理由不依規定接受道路交通安全講習」及「
    汽車駕駛人經再通知依限參加講習於六個月以上仍不參加講
    習者」之違規，受處分人不服，提出陳述，原處分機關函請
    舉發單位調查結果，仍認違規事實明確，就「汽車駕駛人無
    正當理由不依規定接受道路交通安全講習」之違規部分，以
    北市裁二字第裁二二—000000000號，裁處罰鍰一
    千八百元，就「汽車駕駛人經再通知依限參加講習於六個月
    以上仍不參加講習者」之違規部分，以北市裁二字第裁二二
    —000000000號，裁處吊扣駕駛執照六個月，此有
    北市裁二字第裁二二—000000000號、二二—00
    0000000號裁決書影本可憑（見原審第一三０三號卷
    第七、九頁）。抗告人雖坦承確有酒後駕車之違規，且並未
    參加道路交通安全講習之事實，惟辯稱：其酒後駕車違規之
    部分，辦理裁罰事宜時，北區監理處承辦人員告知這樣就可
    以了，其不知道要參加講習；又其戶籍地址只有年邁重聽之
    雙親，即使郵差按電鈴也不一定收得到通知，是本件舉發有
    誤云云
三、經查：
  (一)抗告人自六十四年間起即設籍於臺北市○○路一五二巷三七
    號二樓，此有個人基本資料查詢結果一紙在卷可憑（見原審
    第一三０三號卷第二０頁）。而抗告人於九十四年十二月間
    ，因違反道路交通管理處罰條例第三十五條酒後駕車之規定
    ，依同條例第二十四條第一項規定，應接受道路交通安全講
    習，臺北市政府交通局交由郵政機關依上開抗告人戶籍地址
    ，以掛號郵件送達講習單（講習單號第000000000
    00000號），通知抗告人於九十五年二月八日接受講習
    ，該講習單於九十五年一月十二日送達於抗告人，由抗告人
    本人簽收；因抗告人未接受講習，原處分機關乃予舉發並再
    次通知參加講習（講習單號：第000000000000
    00號、舉發通知書號碼：第000000000號），該
    等講習單、舉發通知書，均經郵政機關於九十五年五月四日
    向抗告人上開戶籍地址送達，因未獲會晤應受送達人本人，
    亦無受領文書之同居人、受僱人或應受送達處所接收郵件人
    員，而將該文書寄存於青年郵局，並製作送達通知書二份，
    一份黏貼於應受送達人住居所門首，一份置於該受送達處所
    信箱，以為送達，依行政程序法第七十四條第一、二項之規
    定，已於九十五年五月四日發生送達效力，上開各情，有原
    處分機關九十六年十一月五日北市交授汽字第０九六三五五
    一八六００號函檢附之掛號郵件收件回執、原處分機關送達
    證書在卷可憑（見原審第一三０三號卷第一七至一九頁），
    本案講習通知既均合法送達於抗告人，抗告人所辯上情，即
    非可採。
  (二)據上，本件違規事實明確，原處分機關據此援引道路交通管
    理處罰條例首開規定，分別裁處受處分人罰鍰一千八百元、
    吊扣駕駛執照六個月，並無違誤。
四、核原審裁定異議駁回，並無不合。抗告人仍執陳詞指摘原審
    裁定不當云云，為無理由，應予駁回。
據上論結，應依道路交通案件處理辦法第二十六條，刑事訴訟法
第四百十二條，裁定如主文。
中　　華　　民　　國　　96　　年　　11　　月　 30   日
                刑事第十七庭  審判長法　官  趙功恆
                  　　　　　　  　　法  官  孫惠琳
                                    法  官  陳憲裕
以上正本證明與原本無異。
不得再抗告。
                                    書記官  劉育妃
中　　華　　民　　國　　96　　年　　12　　月　　5 　　日
